# 处置股权

提问人：zhs7403 时间：2022-02-24 20:31:37
企业处置股权时发生的审计费等中介费用应该计入管理费用还是冲投资收益？是否有依据？

回答人：chenyiwei
建议计入管理费用。因为审计费属于取得中介机构服务的对价，且不论最终是否完成处置交易，审计费都是在前期已经支付的，不属于与处置股权相关的增量成本。